臺灣桃園地方法院刑事判決
111年度審易字第848號
                                   111年度審易字第1130號
公  訴  人  臺灣桃園地方檢察署檢察官
被      告  林伯原  民國00年0月00日生



上列被告因竊盜等案件，經檢察官提起公訴（111年度偵字第847
4號、第11325號、第12042號），被告於本院準備程序進行中，
就被訴事實為有罪之陳述，經本院告知簡式審判程序意旨，並聽
取當事人意見後，裁定依簡式審判程序審理，判決如下：
    主  文
甲○○犯踰越牆垣竊盜罪，處有期徒刑柒月；又犯恐嚇危害安全罪
，處拘役肆拾日，如易科罰金，以新臺幣壹仟元折算壹日；又犯
加重誹謗罪，共參罪，各處拘役參拾日，如易科罰金，均以新臺
幣壹仟元折算壹日；又犯公然侮辱罪，處拘役貳拾日，如易科罰
金，以新臺幣壹仟元折算壹日。拘役部分，應執行拘役壹佰壹拾
日，如易科罰金，以新臺幣壹仟元折算壹日。
    事實及理由
一、犯罪事實：
　　甲○○分別為下列犯行：㈠
　㈠甲○○意圖為自己不法所有，基於加重竊盜之犯意，於民國111
    年2月7日凌晨1時24分許，在桃園市○○區○○○街000號桃園市
    私立衛理幼兒園（起訴書誤載為「桃園市私立衛斯理幼兒園
    」，應予更正），先翻越該幼兒園圍牆進入校園後，見該幼
    兒園儲藏室之窗戶未上鎖，遂由該窗戶攀爬入內，至該幼兒
    園會計室，徒手竊取抽屜內現金新臺幣（下同）1萬8,662元
    得手。嗣經保全人員黃建銓及教師邱婷娟發覺，並報警當場
    逮捕。
　㈡甲○○僅係乙○○於亞洲電台擔任電台主播之聽眾，2人並無任何
    私交，遑論男女交往，甲○○竟基於恐嚇危害安全之犯意，在
    附表一所示之時間，在臉書網站及MESSENGER中，以附表一
    所示加害生命、身體之文字，使乙○○心生畏懼，致生危害於
    安全。
　㈢甲○○另基於加重誹謗及公然侮辱之犯意，在附表二所示之時
    間，在臉書網站，以公開貼文方式，發表如附表二所示之不
    實文字訊息，使不特定人恐誤認乙○○與人交往論及婚嫁卻對
    感情不忠，以此方式貶損乙○○之名譽與社會評價。
二、證據名稱：
  ㈠被告甲○○於警詢、偵訊及本院審理時之自白。
  ㈡證人黃建銓、邱婷娟、告訴人乙○○於警詢及偵訊時之證述。
  ㈢桃園市政府警察局桃園分局扣押筆錄、扣押物品目錄表、贓
    物領據、監視器影像擷圖、現場照片、社群軟體臉書及通訊
    軟體MESSAGE網頁及文字截圖。
  ㈣扣案如附表三所示之物。
三、論罪科刑：
  ㈠犯罪事實一、㈠部分：
    按刑法第321 條第1 項第2 款所謂「牆垣」，係指以土磚作
    成者，包括住宅或建築物之牆壁及圍繞房屋或其庭院土地上
    之圍牆，所謂「其他安全設備」則指門扇、牆垣以外，依社
    會通常觀念足認為防盜之一切設備者屬之（最高法院45年台
    上字第210 號、55年度臺上字第547 號判例要旨參照）。查
    本案圍牆圍繞房屋及其庭院土地上，係以水泥磚塊砌成，約
    至通常成年人頭部高度，有現場照片附卷可稽（見111年度
    偵字第12042號卷第79頁），自屬牆垣無訛。是核被告所為
    ，係犯刑法第321條第1項第2款之踰越牆垣竊盜罪。起訴意
    旨認被告上開犯行該當刑法第321條第1項第2款「踰越安全
    設備」之加重條件，容有誤會，然且其基本社會事實相同，
    且僅屬加重條件之變更，本院仍得予以審理，尚不生變更起
    訴法條之問題，附此敘明。
  ㈡犯罪事實一、㈡部分：
  ⒈核被告所為，係犯刑法第305條之恐嚇危害安全罪。
  ⒉被告基於單一恐嚇危害安全之犯意，於密切接近之時間，以
    如附表一所示內容之文字接續恐嚇告訴人乙○○，手法相同，
    侵害法益同一，各行為之獨立性極為薄弱，依一般社會健全
    觀念，在時間差距上，難以強行分開，在刑法評價上，應視
    為數個舉動之接續施行，合為包括之一行為予以評價，較為
    合理，為接續犯，應論以一罪。公訴意旨認上開行為，犯意
    各別，行為互殊，應予分論併罰，容有誤會，附此敘明。
  ㈢犯罪事實一、㈢附表二編號1至3部分：
    核被告所為，均係犯刑法第310條第2項之散布文字誹謗罪。
  ㈣犯罪事實一、㈢附表二編號4部分：
　　核被告所為，係犯刑法第309條第1項之公然侮辱罪。
  ㈤被告前因①公共危險、竊盜、行使變造私文書、行使變造準私
    文書等案件，經本院以107年度易字第28號等判決判處有期
    徒刑10月、10月、6月、4月、5月、4月、3月、3月（共8罪
    ）、2月、3月、2月（共2罪），不得易科罰金之有期徒刑部
    分，應執行有期徒刑1年6月，得易科罰金之有期徒刑部分，
    應執行有期徒刑2年6月確定；②詐欺案件，經本院以107年度
    審簡字第1253號判決判處有期徒刑5月確定。上開①②罪刑，
    嗣經本院以108年度聲字第959號裁定應執行有期徒刑4年3月
    確定，入監執行後，於109年11月5日縮短刑期假釋出監，所
    餘刑期交付保護管束。嗣假釋復遭撤銷，尚餘殘刑1年2月又
    12日，現尚未執行完畢等節，有臺灣高等法院被告前案紀錄
    表1份在卷可稽。是被告並非於受有期徒刑執行完畢後5年內
    ，故意犯本案有期徒刑以上之各罪，故均非累犯。公訴意旨
    認被告就本案竊盜部分構成累犯，應依刑法第47條第1項之
    規定，加重其刑，容有誤會，併此敘明。
  ㈥被告所犯上開6 罪間，犯意各別，行為互殊，應予分論併罰
    。
  ㈦爰審酌被告前已有多次竊盜前科，有臺灣高等法院被告前案
    紀錄表附卷可查，足見素行不佳。其竟仍不知悔悟，不思以
    正當手段獲取財物，為圖一己私益，竟恣意踰越牆垣竊取財
    物，蔑視他人財產權；遇事不思理性解決問題，竟以上開方
    式恐嚇、公然辱罵及公開散布指摘有關與告訴人有交往論及
    婚嫁之不實文字內容，致告訴人心生畏懼、人格貶損及毀損
    告訴人之名譽，顯乏對他人人格之尊重，所為殊無可取。惟
    念其犯後坦承犯行，態度尚可，兼衡其犯罪之動機、目的、
    手段、告訴人所生損害等一切情狀，分別量處如主文所示之
    刑，就拘役部分，均諭知易科罰金之折算標準，並定其應執
    行之刑暨諭知易科罰金之折算標準。
四、沒收部分：
　  附表三所示之物，均已發還予被害人，業據被害人之主管邱
    婷娟立據領回，此有贓物領據在卷可佐（參111年度偵字第1
    2042號卷第67頁），應依刑法第38條之1第5項規定，均不予
    宣告沒收。
五、應適用之法條：
    刑事訴訟法第273 條之1 第1 項、第299 條第1 項前段、第
    310 條之2 、第454 條第1 項，刑法第305 條、第309條第1
    項、第310條第2項、第321條第1項第2款、第41條第1 項前
    段、第51條第6 款、第38條之1 第5 項，刑法施行法第1 條
    之1 第1 項。
六、如不服本判決應於收受判決後20日內向本院提出上訴書狀，
    並應敘述具體理由。其未敘述上訴理由者，應於上訴期間屆
    滿後20日內向本院補提理由書（均須按他造當事人之人數附
    繕本）「切勿逕送上級法院」。
本案經檢察官劉仲慧到庭執行職務。
中　　華　　民　　國　　111 　年　　8 　　月　　15　　日
                    刑事審查庭    法　官　呂曾達
以上正本證明與原本無異。
如不服本判決應於收受判決後20日內向本院提出上訴書狀，並應
敘述具體理由。其未敘述上訴理由者，應於上訴期間屆滿後20日
內向本院補提理由書(均須按他造當事人之人數附繕本)「切勿逕
送上級法院」。 
    　　　　　　　　　　　　　　　書記官　楊淨雲
中　　華　　民　　國　　111 　年　　8 　　月　　16　　日
附錄本案論罪科刑依據之法條：
中華民國刑法第305 條
以加害生命、身體、自由、名譽、財產之事恐嚇他人，致生危害
於安全者，處2 年以下有期徒刑、拘役或9 千元以下罰金。
中華民國刑法第309條　　
公然侮辱人者，處拘役或9千元以下罰金。
以強暴犯前項之罪者，處1年以下有期徒刑、拘役或1萬5千元以
下罰金。　　
中華民國刑法第310條：
意圖散布於眾，而指摘或傳述足以毀損他人名譽之事者，為誹謗
罪，處1年以下有期徒刑、拘役或1萬5千元以下罰金。
散布文字、圖畫犯前項之罪者，處2年以下有期徒刑、拘役或3萬
元以下罰金。
對於所誹謗之事，能證明其為真實者，不罰。但涉於私德而與公
共利益無關者，不在此限。
中華民國刑法第321條
犯前條第一項、第二項之罪而有下列情形之一者，處6月以上5年
以下有期徒刑，得併科50萬元以下罰金：
一、侵入住宅或有人居住之建築物、船艦或隱匿其內而犯之。
二、毀越門窗、牆垣或其他安全設備而犯之。
三、攜帶兇器而犯之。
四、結夥三人以上而犯之。
五、乘火災、水災或其他災害之際而犯之。
六、在車站、港埠、航空站或其他供水、陸、空公眾運輸之舟、
    車、航空機內而犯之。
前項之未遂犯罰之。

附表一：
編號 時間 社群軟體 內容 暱稱 1 110年12月21日 臉書 乙○○ 進去前也要把你給吃了 甲○○ 2 111年2月5日前某日 臉書 薛薛你應該也出去玩了吧？浪費我們大家的時間，創世界你們應該很爽嗎？我會讓你們在活不下去，你們這些人給我滾，怎麼東西，薛薛你要我不要走可以，就給我幹 甲○○ 3 111年2月5日前某日 臉書、 Messenger私訊 我勸你最好不要跟我玩，誰打死誰還不知道，白目，給你面子，你真的以為你是誰喔？有種就來龍潭，不然就是我過去找你，在給我白目一點沒關係，廢物加垃圾，最好給我小心點，等著，我絕對要你的命 黃朝貴 
附表二：
編號 時間 社群軟體 文字訊息內容 暱稱 1 110年11月6日至9日間某日 臉書 ＃薛，只要長輩同意，我們就先去公證結婚，等我案子結束，我會補你一個風光的婚禮，一切從簡就好（大頭照片為被告與告訴人之合照） 甲○○ 2 110年11月9日 臉書 乙○○＃DJ薛薛，認定你是我的女人，誰敢動你，我就對誰不客氣，我跟你說的事，再等10天... 甲○○ 3 110年12月4日 臉書 薛薛最後問你一次要不要實際再一起...整天在整我真的被你弄到生氣了...薛薛你到底需要我什麼東西...還想騙我感情就看看誰騙誰...別忘了我們的個性是互補 甲○○ 4 111年2月5日 臉書  神經病，想怎樣今晚說說，煩死了，你本來就是神經病，罵你就罵你不然你想怎樣（附告訴人照片） 甲○○ 
附表三：
犯罪所得（已實際合法發還被害人者）   編號 犯罪所得 備註  1 新臺幣（下同）1,000元17張 已實際合法發還被害人  2 100元14張   3 50元3個   4 10元8個   5 5元3個   6 1元17個